臺灣高等法院刑事判決　　　　　　　　　　　　　　九十一年度上易字第三九八號
　　上　訴　人
　　即　被　告　子○○
右上訴人因竊盜等案件，不服台灣台北地方法院九十年度易字第一六八一號，中華民
國九十年十二月二十八日第一審判決（起訴案號：台灣台北地方法院檢察署九十年度
偵字第一九００二、一九七二九號，併辦案號：九十年度偵字第二０一九八、二０九
四四號），提起上訴，本院判決如左：
    主  文
上訴駁回。
    事  實
一、子○○前有違反麻醉藥品管理條例前科，又於八十九年間因犯竊盜罪，經台灣台
    北地方法院判處有期徒刑五月，甫於民國（下同）九十年五月一日執行完畢出監
    ，猶不知悔改，其意圖為自己不法之所有，基於概括之犯意，先與有犯意聯絡之
    乙○○（另經判決確定）於九十年七月十七日下午二時四十分許，在台北市○○
    區○○路、武昌街口，由乙○○下手竊取壬○所有置於皮包內之行動電話一支，
    子○○則在旁把風，乙○○竊得行動電話轉交予子○○後，為跟監警員當場查獲
    ，並自子○○手中扣得壬○之行動電話，另自其身上扣得前開故買之贓物行動電
    話一支，當日經檢察官訊問後交保釋放。竟承前為自己不法所有之概括意圖，復
    與林文俊（另經原審判決有期徒刑五月確定）基於概括犯意之聯絡，於同年九月
    二十九日下午二時許起至六時許止，在台北市○○街大亞百貨公司旁，連續由子
    ○○下手竊取丙○○、丑○○、甲○○、癸○○、己○○、戊○○、庚○○、寅
    ○○、辛○○所有置於背包內之行動電話共九支，林文俊則在旁把風，得手後，
    為跟監警員當場查獲，並自子○○手中及褲袋內扣得該九支行動電話。
二、案經台北市政府警察局刑事警察大隊報請台灣台北地方法院檢察署檢察官偵查起
    訴及移送併辦。
    理  由
一、訊據被告子○○矢口否認有上開行為，辯稱：「我沒有偷行動電話。因為林文俊
    犯有公共危險罪，被判處有期徒刑十月，緩刑四年，他怕因此被撤銷緩刑，就叫
    我幫他頂罪，所以我才承認行動電話是我偷的。因我在家裡養了好幾隻狗，林文
    俊說如果他被抓去關，就要讓我的狗都死掉。九十年七月十七日下午二時四十分
    許，在台北市○○路、武昌街口，係乙○○下手竊取路人的行動電話，我是以一
    千元向乙○○買行動電話。乙○○時常賣行動電話給獅子林大樓一樓的遠見通訊
    行（老闆丁○○），因為在店內交易比較危險，所以老闆叫我和乙○○約在外面
    交易，每支行動電話可以賺二百元的佣金」等語，惟查：
（一）被告子○○與乙○○於九十年七月十七日共同行竊部分：
      乙○○於警訊中證述：九十年七月十七日下午二時四十分許，我在台北市○○
      路、武昌街口扒竊過路女子身上攜帶的行動電話一支，交給同夥綽號「楊仔」
      子○○，他正要取出原機主之電話卡時，被警員查獲，行竊時是由我隨手打開
      該女子皮包竊取其內手機，並於得手後馬上交給在我身後的子○○，二人同時
      離開現場，子○○在我身後沿途就是要負責我的安全，以免被抓或被竊者發現
      ，今日竊得手機就是警員由子○○手上起獲查扣的手機，查獲時，子○○拿著
      手機正要把手機原機主之卡片取出丟棄，以免被警察查覺，子○○說一起竊得
      的手機要送給他（見九十年七月十七日警訊筆錄）及於本院稱：「九十年六、
      七月間我失業在家，時常到西門町閒逛，有一次剛好碰到李正宏和子○○在一
      起吃冰，李正宏就介紹我和子○○認識，過沒多久子○○又介紹我和丁○○認
      識。子○○曾跟我說丁○○有在收購行動電話，並說如果有好的行動電話就拿
      去賣給他，但我從來沒有賣過。按照子○○的說法應該是收買贓物。子○○說
      如果我有拿去賣，他每支可以賺二百元。九十年七月十七日下午當時我剛上廁
      所出來，他走過來跟我說「老的！老的！前面那個人拿的手機好像很不錯，要
      不要去拿」，我就走上前去偷，他站在後面看，我一偷到手交給他時，就被警
      察抓到了。他說拿到之後要向我買。」等語，及證人即查獲警員陳坤彬於原審
      結證稱：九十年七月十七日當天我們是先看到乙○○在西門町中華路、峨嵋街
      口，之後他走到漢中街口時，我和黃福亨警員看到子○○走過來和乙○○講話
      ，兩人走在一起，他們有時並行，走到中華路後，乙○○走前面，子○○走後
      面，兩人相隔約四、五步，有時近有時遠，靠近武昌街口時，乙○○看見一女
      子即被害人，就靠近被害人右方，乙○○和子○○同時都在前進，乙○○靠近
      該女子，以身上所背的大袋子掩護，扒走該女子的手機，之後乙○○走回頭，
      和子○○碰面，兩人一起走回武昌街，邊走時乙○○即把扒得的手機交給子○○，在武昌街、中華路口處，我和黃福亨警員就一起上前逮捕他們二人，從子
      ○○手上取出手機，一起帶回隊上…，查獲當時子○○正在拆乙○○交給他的
      手機電池殼…，子○○與乙○○二人同時行進，我並沒有看到子○○停在某處
      等候乙○○的情形，查獲時子○○也沒有掏錢要買手機的樣子，現場並沒有查
      到現金等語明確。證人亦係查獲警員黃福亨亦於證稱：九十年七月十七日當天
      我和陳坤彬警員一起在中華路、武昌街口看見乙○○、子○○二人由南往北走
      ，過了武昌街口騎樓，被害人不知被竊，一直往北走，乙○○、子○○二人往
      西走，陳坤彬和我就跟在他們二人後面上前盤查，當時手機在子○○手上，他
      好像正在準備關機，拿裡面的ＳＩＭ卡，在沒有偷東西之前，子○○與乙○○
      是並行走在一起，偷的時候我沒有看到，因為我不敢跟太近，偷了之後，子○○走在前面，乙○○走在後面，他們二人距離約四、五公尺等語在卷（見原審
      九十年十一月二十三日訊問筆錄），依共犯乙○○警訊時之自白，及警員證述
      之查獲過程，足證被告子○○於九十年七月十七日查獲時，自其手中扣得之行
      動電話，確係其與乙○○共同竊得之財物無訛。
（二）被告子○○於九十年九月二十九日共同行竊部分：
    １同案被告林文俊於警訊時已自白：於九十年九月二十九日十八時許，在台北市
      ○○街自子○○身上起獲之九支行動電話係我與子○○共同行竊所得，由子○○下手行竊在騎樓過路人之背包內手機，我在一旁把風，得手後由子○○保管
      手機，是子○○叫我幫他把風，竊得手機變賣現金再朋分等語在卷（見九十年
      九月二十九日警訊筆錄）；偵訊時亦表示警訊時所言均實在（見九十年九月二
      十九日偵訊筆錄）。核與被告子○○警訊時自白於九十年九月二十九日與林文
      俊共同行竊行動電話九支等事實相符；亦與被害人丙○○、丑○○、甲○○、
      癸○○、己○○、戊○○、庚○○等人於警訊時供述行動電話在右揭時地被竊
      之情節相符；證人即被害人寅○○之友人陳黃春秀、被害人辛○○之胞姊莊美
      琪亦於警訊中證述被害人寅○○、辛○○持用之行動電話，確實於右揭時地遭
      竊屬實；此外，復有被竊行動電話照片、各該失竊報告、贓物認領保管單、委
      託書等附卷，及行動電話十支扣案可資佐證，被告子○○此部分自白核與事實
      相符（見九十年九月二十九日警訊筆錄）。
    ２依證人黃福亨於原審證稱：九十年九月二十九日當天我在大亞百貨後門看見子
      ○○、林文俊二人在對面許昌街光南大批發連鎖店的騎樓，二人並行，背向許
      昌街，我看到林文俊從背後拿了一支手機給子○○，當時他們二人是站著不動
      ，我趕緊上前叫陳坤彬警員，之後被告二人走過馬路到大亞百貨與新光三越中
      間的巷子，我跟陳坤彬就一起上前，在靠近前門附近的巷子內盤查被告二人，
      子○○手上拿著手機，而且還沒有關機，後來在子○○的褲子口袋裡面找到八
      支手機，此時被害人打手機進來，子○○手上的手機就響了，被害人在電話中
      問是否撿到他的手機，我們就表明身份，請被害人到警局去等語。證人陳坤彬
      亦到院證述：九十年九月二十九日當天黃福亨警員先於大亞百貨後面的許昌街
      看到子○○、林文俊走在一起，黃福亨警員跟我說他剛剛看到林文俊從背後交
      一支手機給子○○，當時他們二人已經走到往百貨公司廣場方向中間的巷子，
      我們二人就跟蹤他們一、二十步，之後上前盤查，發現子○○身上有很多手機
      ，查獲當時手機是從子○○身上取出沒錯，我們就將他們二人帶回警局等語，
      與林文俊及被告子○○所供亦相符（原審九十年十一月二十三日訊問筆錄）。
    ３查被告及林文俊嗣於原審均否認有竊取行動電話之情事，經原審以被告二人係
      朋友關係，並無怨隙，被告林文俊製作警訊筆錄時，警察並未刑求，為其自承
      在卷，並據原審勘驗被告林文俊之警訊錄影帶確認無訛（見九十年十二月十八
      日、十二月五日訊問筆錄），苟林文俊未與被告子○○共同行竊，豈有配合警
      方製作指證被告子○○參與行竊之警訊筆錄的可能，而駁回其辯解後，於本院
      再辯稱：因林文俊曾犯有公共危險罪，被判處有期徒刑十月，緩刑四年，他怕
      因此被撤銷緩刑，就叫我幫他頂罪，所以我才承認行動電話是我偷的。又因我
      在家裡養了好幾隻狗，林文俊說如果他被抓去關，就要讓我的狗都死掉等語，
      因與其於原審之所辯不符，且『林文俊說如果他被抓去關，就要讓我的狗都死
      掉』等語，與常情亦屬有違，顯係卸責之詞，爰不再傳訊林文俊。
    綜上所述，本案事證明確，被告犯行堪以認定，應依法論科。
二、按被告子○○行竊他人行動電話之所為，係犯刑法第三百二十條第一項之竊盜罪
    。被告子○○於九十年七月十七日與乙○○竊取壬○之行動電話，另於九十年九
月二十九日與林文俊竊取丙○○等九人之行動電話，分別與乙○○、林文俊有犯
    意聯絡及行為分擔，為共同正犯。被告子○○先後十次竊盜犯行，時間緊接，手
    法相同，又觸犯構成要件相同之罪名，顯係基於概括犯意反覆為之，為連續犯，
    應依刑法第五十六條之規定，以一罪論，並加重其刑。又被告子○○與乙○○共
    同行竊被害人壬○行動電話之犯行，公訴人認被告子○○係向乙○○故買贓物，
    容有未洽，該部分竊盜犯行雖未據公訴人起訴，惟因有連續犯之裁判上一罪關係
    ，為起訴效力所及，本院自得併予審究。查被告子○○於八十九年間因犯竊盜罪
    ，經台灣台北地方法院判處有期徒刑五月確定，甫於九十年五月一日執行完畢之
    事實，有台灣高等法院檢察署刑案紀錄簡覆表在卷可按，其受有期徒刑執行完畢
    後，於五年以內再犯本件最重本刑為有期徒刑以上之罪，為累犯，應依法遞加重
    其刑。
三、原審依刑事訴訟法第二百九十九條第一項前段、第三百條（贅引）、刑法第二十
    八條、第五十六條、第三百二十條第一項、第四十七條、罰金罰鍰提高標準條例
    第一條前段，並審酌被告子○○前已有竊盜行為經執行完畢未及三月，再於前案
    相同地點即台北市西門町行竊他人財物，足見其毫無悔意，又其正值壯年竟不圖
    上進，藉行竊方式獲取他人財物，暨其生活狀況、品行、智識程度、犯罪之動機
    、目的、手段，對被害人造成之損害程度等一切情狀，量處有期徒刑一年五月，
    其認事用法核無違誤，量刑亦稱允當，被告提起上訴否認犯罪，即無理由，應駁
    回其上訴。
據上論斷，應依刑事訴訟法第三百六十八條判決如主文。
本案經檢察官沈世箴到庭執行職務。
中      華      民      國      九十一      年     四     月    十六    日
                              臺灣高等法院刑事第二十一庭
                                  審判長法  官  葉  騰  瑞
                                        法  官  莊  明  彰
                                        法  官  黃  國  忠
右正本證明與原本無異。
不得上訴。
                                        書記官  劉  貞  達
中      華      民      國      九十一      年     四     月    十六    日
附錄本案論罪科刑法條全文
刑法第三百二十條：
意圖為自己或第三人不法之所有，而竊取他人之動產者，為竊盜罪，處五年以下有期
徒刑、拘役或五百元以下罰金。
意圖為自己或第三人不法利益，而竊佔他人之不動產者，依前項之規定處斷。
前二項之未遂犯罰之。
